【裁判字號】    90,易,264
【裁判日期】    900315
【裁判案由】    違反保護令
【裁判全文】
臺灣彰化地方法院刑事判決                            九十年度易字第二六四號
    公  訴  人  臺灣彰化地方法院檢察署檢察官
    被      告  丙○○
右列被告因違反家庭暴力防治法案件，經檢察官提起公訴（八十九年度偵字第七二０
五號），本院判決如左：
    主      文
丙○○連續違反法院民事通常保護令所為禁止實施家庭暴力行為、禁止為直接或間接
之騷擾行為及遠離住居所之裁定，累犯，處有期徒刑拾月。
    事      實
一、丙○○係甲○○之夫，乙○○之父，甲○○為乙○○之母，三人間具有家庭暴力
    防治法第三條第一款所定之家庭成員關係。丙○○前曾於民國八十八年十一月間
    因傷害案件，經本院於八十九年五月十三日判處有期徒刑三月確定，甫於八十九
    年七月十一日易科罰金執行完畢。又曾於八十八年九月四日二十三時三十分許，
    在彰化縣彰化市○○路五三巷十七號之住處，對於甲○○實施身體上不法之侵害
    行為，彰化縣警察局彰化分局於八十九年一月五日向本院聲請緊急性暫時保護令
    ，本院於八十九年一月七日依家庭暴力防治法第十三條第二項第一、二、三、四
    、六款規定之內容，核發八十九年度暫家護字第一號民事暫時保護令，並於同年
    二月十六日依家庭暴力防治法第十三條第二項第一、二、四款規定之內容，核發
    八十九年度家護字第八號民事通常保護令（前開八十九年度暫家護字第一號暫時
    保護令自八十九年度家護字第八號通常保護令核發時失其效力），令其不得對甲○○、乙○○實施身體上不法侵害之行為，亦不得對於曾女為直接或間接之騷擾
    行為，應遠離曾女位於彰化縣彰化市○○街五十三巷十七號住居所至少五百公尺
    ，通常保護令有效期間為一年，該通常保護令已於八十九年三月四日送達於丙○○，並已於同年三月十六日確定。詎丙○○明知本院業已核發上開保護令，仍不
    知悔改，竟基於概括犯意，自八十九年三月十一日起至九十年二月十五日民事通
    常保護令期滿止，不定時出入曾女上開住處，並於八十九年九月二十一日晚間八
    時五分許，將其所有ＹＨＴ─０一二號之重型機車駛入曾女上開住處內，並無故
    以手毆打曾女左額頭部及左腳大姆趾（傷害部分未經告訴），乙○○為保護曾女
    ，遭丙○○持鐵水壺打乙○○之頭部，進而以右手打乙○○頭部五、六下（傷害
    部分未經告訴），曾女及乙○○逃出，尋求彰化縣警察局彰化分局八卦山派出所
    之保護，丙○○隨後追出，未追及即為警員查獲，連續違反法院保護令諭示應遵
    循之事項。
二、案經甲○○訴由彰化縣警察局彰化分局報請臺灣彰化地方法院檢察署檢察官偵查
    起訴。
    理      由
一、訊據被告丙○○固坦承有於右揭時地出入告訴人住處，並將機車駛入告訴人甲○○家中之事實，惟否認涉有何違反保護令之犯行，辯稱：係曾女同意才進屋，並
    未打人云云。經查：右揭事實業據告訴人於警訊及本院審理中指訴甚詳，並有證
    人即被告、告訴人之子乙○○、盧冠綺於本院證述被告確有違反上開保護令之行
    為，復有照片五幀在卷可憑。又被告前經本院於八十九年二月十六日以八十九年
    度家護字第八號民事通常保護令命令不得對包括被害人甲○○、乙○○在內之家
    庭成員，實施身體或精神上不法侵害之行為，不得直接或間接對甲○○為騷擾、
    通話、通信之聯絡行為，且應遠離彰化縣彰化市○○街五十三巷十七號甲○○住
    處至少五百公尺，該通常保護令狀亦送達於被告知悉等情，已為被告供認無訛，
    並有本院前開通常保護令及送達證書影本附卷可憑。被告所辯，無非卸責之詞，
    不足採信，是本件事證明確，被告犯行足以認定。
二、核被告所為，係犯家庭暴力防治法第五十條第一款、第二款、第四款之罪。被告
    前後多次違反本院依同法第十三條第二項所為之民事保護令裁定之行為，時間緊
    接，基本構成要件相同，顯係基於概括犯意反覆為之，應依連續犯之規定，論以
    一罪，並加重其刑。另被告前於八十八年十一月間因傷害案件，經本院於八十九
    年五月十三日判處有期徒刑三月確定，甫於八十九年七月十一日易科罰金執行完
    畢，此有台灣高等法院被告全國前案紀錄表及臺灣彰化地方法院檢察署刑案資料
    查註紀錄表一紙附卷可稽，其受有期徒刑執行完畢後，五年以內再犯有期徒刑以
    上之罪，應依累犯規定，遞予加重其刑。公訴人起訴事實雖未敘及被告自八十九
    年三月十一日起至九十年二月十六日民事通常保護令期滿止，不定時出入曾女上
    開住處之事實，然此部分之事實與公訴人起訴之犯罪事實具有連續犯之裁判上一
    罪之關係，為起訴效力所及，本院自應併予審究。查被告不思珍惜結褵之情，愛
    護子女，而接連多次悖逆人倫義理，藐視保護令狀，連續違反法院保護令狀之所
    諭示應遵循之事項，無故對配偶及子女滋擾施暴，顯見其反省自律之能力至為欠
    缺。又其行為已然危及被害人之人身安全，且被告有飲酒之習慣，易因酒後行為
    失控而釀成重大災禍，被害人長期遭受侵害，精神及心理必處於極度不安、恐懼
    之狀態，受害後仍心存餘悸。是被告行為之惡性非屬輕微，不能等閒視之，自不
    宜量處六月以下之有期徒刑，始符認事、論理及用法之平。爰審酌被告之素行，
    犯罪之動機、手段、所生危害及犯後態度等一切情狀，量處如主文所示之刑。
據上論斷，應依刑事訴訟法第二百九十九條第一項前段，家庭暴力防治法第五十條第
一款、第二款、第四款，刑法第十一條前段、第五十六條、第四十七條，判決如主文
。
本案經檢察官洪紹文到院執行職務。
中       華       民       國      九十       年    三    月    十五    日
                                臺灣彰化地方法院刑事第二庭
                                    法      官    李  水  源
右正本證明與原本無異。
如不服本判決，應於送達後十日內向本院提出上訴狀(須附繕本)。
告訴人或被害人對於判決如有不服具備理由請求檢察官上訴者，其上訴期間之計算係
以檢察官收受判決正本之日期為準。
                                    法院書記官    鄭  秀  鑾
中      華      民      國    九十      年      三      月      二十    日
附錄本案論罪科刑法條全文
家庭暴力防治法第五十條
違反法院第十三條、第十五條所為之下列裁定者，為本法所稱之違反保護令罪，處三
年以下有期徒刑、拘役或科或併科新臺幣十萬元下罰金：
一、禁止實施家庭暴力行為。
二、禁止直接或間接騷擾、接觸、通話或其他連絡行為。
三、命遷出住居所。
四、遠離住居所、工作場所、學校或其他特定場所。
五、命完成如害人處遇計畫：戒癮治療、精神治療、心理輔導或其他治療、輔導。


司法院資訊處製作；財團法人民間司法改革基金會備份。
